臺灣臺北地方法院民事判決
110年度訴字第5471號
原      告  騏尹利國際股份有限公司

法定代理人  張翔維  
訴訟代理人  余柏萱律師
被      告  樺辰實業有限公司

法定代理人  黃允貞  
訴訟代理人  蔡樹基律師
上列當事人間請求給付貨款事件，本院於民國110年12月16日言
詞辯論終結，判決如下：
    主  文
原告之訴及假執行之聲請均駁回。
訴訟費用由原告負擔。　　
    事實及理由
壹、程序部分：
一、按訴狀送達後，原告不得將原訴變更或追加他訴，但擴張或
    減縮應受判決事項之聲明者，不在此限，民事訴訟法第255
    條第1項第3款定有明文。經查，本件原告原聲明請求：被告
    應給付原告美金102,392元，及自民國110年3月10日起至清
    償日止，按週年利率5%計算之利息，有民事聲請支付命令狀
    附卷可參（見本院110年度司促字第3970號卷〈下稱司促卷〉
    第9頁），嗣於民國110年12月16日變更聲明為：被告應給付
    原告美金70,000元，及自110年3月25日起至清償日止，按週
    年利率5%計算之利息。願供擔保請准宣告假執行，有本院11
    0年12月16日言詞辯論筆錄在卷可憑（見本院卷第165頁），
    核原告所為上開聲明之變更，為減縮應受判決事項之聲明，
    揆諸上開規定，應予准許。
貳、實體部分：　　
一、原告主張：被告於109年7月17日、7月28日向原告訂購儲藏
    盒2,010個、144,868個，原告已於同年12月交貨完畢，惟被
    告尚有貨款美金90,934元未給付，嗣於本案審理中，始給付
    其中美金20,934元予原告，尚積欠美金7萬元，爰依民法第3
    67條規定，請求被告給付貨款及自110年3月25日原告向本院
    提出支付命令聲請狀送達被告之翌日起之利息。並聲明：被
    告應給付原告美金70,000元，及自110年3月25日起至清償日
    止，按週年利率5%計算之利息。願供擔保請准宣告假執行，
    願供擔保請准宣告假執行。
二、被告答辯略以：被告於109年3月10日經原告介紹紐西蘭客戶
    TGV向被告購買口罩出貨至印尼、馬來西亞及英國，原告取
    得佣金美金111,859.53元，惟出貨至英國部分因故取消訂單
    ，經兩造多次協商，原告同意退還已收受佣金美金7萬元予
    被告並以扣除被告應付貨款方式沖抵，剩餘未付貨款美金20
    ,934元，被告已於110年11月5日匯款予原告清償完畢，故原
    告已無貨款可請求等語。並聲明：原告之訴駁回。
三、不爭執之事項：被告於109年7月17日、28日向原告訂購儲藏
    盒2,010個、144,868個，原告已於同年12月交貨完畢，被告
    尚有貨款美金90,934元未給付，嗣被告於110年11月5日匯款
    美金20,934元予原告。
四、本件之爭點為：兩造是否合意以退還原告所收佣金美金7萬
    元抵充被告應付儲藏盒貨款？茲論述如下：
　㈠被告抗辯原告同意退還已收受口罩佣金美金7萬元予被告並以
    扣除被告應付貨款方式沖抵，為原告所否認，依舉證責任之
    法則，此有利被告之事實應由被告負舉證之責。
　㈡被告提出原告法定代理人張翔維及原告公司員工Winny、被告
    公司員工Cheery之電子郵件為證（見本院卷第87-105頁、第
    137-149頁）。原告法定代理人張翔維不爭執其與被告間口
    罩交易中曾收取佣金，先予敘明。被告員工Cheery Chen（
    陳玲）於109年12月29日發電子郵件予原告法定代理人張翔
    維（Aaron Chang）及Winny，內容略為附上被告於1月5日將
    要付款的明細，並稱：「有些該扣的費用，我們也需要扣除
    ，所有細節，請參考附檔資料。另外有關口罩佣金退回的部
    分，請查看下面列出的所有明細及附件提供的資料」（見本
    院卷第87頁），再於100年1月5日上午10時27分發電子郵件
    予原告公司員工Winny、法定代理人張翔維，稱：「有關1/5
    號的付款明細，請查看附件表格，裡面有所有的付款及扣款
    明細，請查看！今天會按附件表格的金額付款」等語，該附
    件扣款明細最後一項為「2020年口罩佣金退回70,000」，並
    記載「1/5實際付款費用143,404.864」（見本院卷第97-99
    頁），原告法定代理人張翔維於同日下午1時55分回覆：「
    謝謝你的郵件，我剛剛有跟黃姐溝通過，基於大家都是互相
    配合合作的關係，我們也知道大家一起配合會有1＋1大於2的
    成效，今年是一個起起伏伏的一年，這次的貨款我會一起幫
    忙，但是在基於我們只有7萬美金的賠款之下，加上我們在
    接這個訂單的時候並不知道會有這樣的一個條款，如果有先
    通知，我們也會提早先做好準備，我們也沒有在口罩生意上
    面有任何獲利，所以等於說我們還必須先支付這些費用，這
    些費用對於我們來說真的會是壓死我們公司的最後一根稻草
    ，我希望這件事情也就在這邊劃下一個句點。…為了之後KLI
    X和UNION SUCCESS之後的一年大家一起努力，我希望這個口
    罩的款項就在這邊為止，我們一起在明年再把今年的損失一
    起賺回來，如果沒有問題，就以此封郵件為準」等語（見本
    院卷第97頁），嗣再於同日晚間7時24分發電子郵件予被告
    法定代理人黃允貞（Jenny）稱：「如我今天跟你所說，我
    是真心想跟你一起解決這個問題，之後再一起把錢賺回來，
    我最多就是support這7萬美金」等語（見本院卷第103頁）
    ，參以陳玲前開100年1月5日上午10時27分之電子郵件附件
    記載「口罩2021年一共扣款US$153662.3，在已出貨的QVC訂
    單中扣除US$111849.53，此次先扣US$70000，下次尾款扣除
    US$41849.53餘下的US$41812.77在今年其他訂單中扣除」等
    語（見本院卷第99頁），足認張翔維前開1月5日兩封電子郵
    件之意為同意以美金7萬元佣金扣除被告應付貨款，然對於
    尚未扣款之剩餘美金41849.53元、41812.77元兩筆金額均表
    示不同意。此由張翔維於110年1月8日發電子郵件予被告員
    工陳玲稱：「我也先自己多出了7萬美金了，請儘快安排今
    天本來要安排之尾款US＄11,657.753我這邊好可以先安排給
    工廠」等語（見本院卷第105頁），益可明瞭。
　㈢被告於110年1月5日匯款美金143,404.86元予原告，有彰化銀
    行活期性存款明細查詢1紙在卷可憑（見本院卷第101頁），
    核與前述陳玲110年1月5日電子郵件中所載金額相符，足認
    兩造於110年1月5日之時對於被告應給付貨款扣除前開佣金
    美金7萬美金及其他扣款後，金額為美金143,404.864元並無
    爭議。綜上，已堪認定被告與原告協議以兩造間另行合作之
    口罩交易中張翔維所收之佣金美金7萬元退還被告並用以扣
    抵原告對於被告之系爭貨款債權。原告抗辯口罩交易之佣金
    美金7萬元為張翔維個人所收取，不能與原告對被告之貨款
    債權抵銷等語，然張翔維既於110年1月間以電子郵件表示前
    開信函內容，足認其本人同意將口罩佣金美金7萬元退予被
    告，且就被告表示欲以該筆金額扣抵貨款，亦未為任何爭執
    ，業如前述，原告前開所辯尚無可採。是以，原告對被告並
    無美金7萬元之貨款債權可資請求。
五、從而，原告依民法第367條規定規定，請求被告給付貨款美
    金7萬元及自110年3月25日起至清償日止，按週年利率5%計
    算之利息，為無理由，應予駁回。原告之訴既經駁回，其假
    執行之聲請失其依據，應併予駁回。
六、原告陳明願供擔保，請求宣告假執行，核無不合，爰酌定相
    當擔保金額，准予宣告假執行，並依職權宣告被告預供擔保
    後得免為假執行。
七、本件事證已臻明確，原告於本院110年12月16日言詞辯論期
    日已表示對於被證2之電子郵件形式真正不爭執（見本院卷
    第166頁），是被告聲請傳喚證人即被告法定代理人黃允貞
    及陳玲，待證事實為被證2之電子郵件為真正，及原告法定
    代理人張翔維同意退還口罩佣金美金7萬元扣抵貨款等情（
    見本院卷第135-136頁），核無必要。兩造其餘主張陳述及
    所提之證據，經本院斟酌後，認與判決結果不生影響，均毋
    庸再予論述，附此敘明。
八、訴訟費用負擔之依據：民事訴訟法第78條。
中　　華　　民　　國　　111 　年　　1 　　月　　13　　日
                  民事第七庭    法　官　林欣苑
以上正本係照原本作成。
如對本判決上訴，須於判決送達後20日內向本院提出上訴狀。如
委任律師提起上訴者，應一併繳納上訴審裁判費。
中　　華　　民　　國　　111 　年　　1 　　月　　13　　日
                                書記官  范煥堂